【裁判字號】    99,上訴,678
【裁判日期】    990727
【裁判案由】    違反槍砲彈藥刀械管制條例
【裁判全文】
臺灣高等法院臺南分院刑事判決         99年度上訴字第678號
上訴人即被告  丁○○即廖俊賢
上列上訴人即被告因違反槍砲彈藥刀械管制條例案件，不服臺灣
嘉義地方法院95年度訴字第649號中華民國99年5月10日第一審判
決（起訴案號：臺灣嘉義地方法院檢察署95年度偵字第3256、34
85號），提起上訴，本院判決如下：
    主  文
上訴駁回。
    理  由
一、按不服地方法院之第一審判決而上訴者，應向管轄第二審之
    高等法院為之。提起上訴，應以上訴書狀提出於原審法院為
    之。上訴書狀應敘述具體理由。第二審法院認為上訴書狀未
    敘述理由者，應以判決駁回之。刑事訴訟法第361條第1項、
    第2項、第350條及第367條前段分別定有明文。而所謂不服
    第一審判決之具體理由，必係依據卷內既有訴訟資料或提出
    新事證，指摘或表明第一審判決有何採證認事、用法或量刑
    等足以影響判決本旨之不當或違法，而構成應予撤銷之具體
    事由，始克當之（例如：依憑證據法則具體指出所採證據何
    以不具證據能力，或依憑卷證資料，明確指出所為證據證明
    力之判斷如何違背經驗、論理法則）；倘僅泛言原判決認定
    事實錯誤、違背法令、量刑失之過重或輕縱，而未依上揭意
    旨指出具體事由，或形式上雖已指出具體事由，然該事由縱
    使屬實，亦不足以認為原判決有何不當或違法者（例如：對
    不具有調查必要性之證據，法院未依聲請調查亦未說明理由
    ，或援用證據不當，但除去該證據仍應為同一事實之認定）
    ，皆難謂係具體理由，俾與第二審上訴制度旨在請求第二審
    法院撤銷、變更第一審不當或違法之判決，以實現個案救濟
    之立法目的相契合，並節制濫行上訴（最高法院97年度台上
    字第892號刑事判決意旨參照）。
二、上訴意旨略稱：按被告係因甲○○告知後方知槍、彈藏放地
    點，故不能以被告偕同警方起出槍、彈，而認定係被告藏放
    槍、彈。又被告所辯槍、彈係甲○○藏放，雖先後供述不一
    ，但不能遽謂嗣後所辯甲○○藏放之詞必為不正確，而逕採
    先前被告之不利自白。縱認被告本案罪刑成立，惟扣案仿
    BERETTA廠92FS型、M-9型改造手槍、彈，係被告偕同警方，
    前往嘉義縣中埔鄉○○村○○○段水利會前水泥管內起出，
    此舉已經阻止危險物品繼續危害社會秩序，顯見被告悔悟之
    心，犯後態度尚佳，爰提請上訴，請求審酌上開事由，減輕
    被告刑責云云。
三、惟查：原審據以判決認定被告廖俊賢有非法持有可發射子彈
    具殺傷力之槍枝罪犯行，係依憑被告廖俊賢下述自白：(一)「
    在伊女友住處附近之嘉義縣中埔鄉○○村○○○段水利會前
    水泥管內，起獲之上述仿BERETTA廠92FS型、M-9型改造手
    槍、彈，係於95年3月18日用當日報紙及透明塑膠袋將槍彈
    包住後，藏放在該處」（見3549號偵卷第70頁）；(二)「上述
    之改造霰彈長槍、彈，係友人帶到伊女友住處後，伊交給
    被告乙○○藏放的沒錯」（見3549號偵卷第19頁，原審卷二
    第20頁）；(三)上述之仿BERETTA廠84型改造手槍，係於95
    年3月中旬，友人交給伊後過約2日，伊才通知被告丙○○前
    來伊女友住處取走藏放等語明確（見3549號偵卷第5頁至第6
    頁、第17頁）；核與證人蔡瀛洲證稱：伊有親眼見到被告廖
    俊賢拿上述之改造霰彈長槍給被告乙○○（見原審卷二第
    20頁），證人即共同被告乙○○供稱：伊有幫被告廖俊賢藏
    放槍彈，藏放在嘉義縣縣道嘉166線公路北斗段砂石場樹林
    內之上述改造霰彈長槍、彈，均係被告廖俊賢的（見原審
    卷一第107頁）及丙○○供稱：在伊住處查獲之上述仿
    BERETTA廠84型改造手槍，係伊向被告廖俊賢拿的等語相符
    （見原審卷一第99頁）。而上述之仿BERETTA廠92FS型、
    M-9型改造手槍，亦係被告廖俊賢偕同警方，前往嘉義縣中
    埔鄉○○村○○○段水利會前水泥管內起出，始遭查獲，有
    95年5月18日警詢筆錄、扣押書各1份、現場照片6張存卷可
    證（見嘉義縣警察局竹崎分局嘉警竹偵字第0950025983號刑
    案偵查卷宗第1頁至第5頁、第14頁至第16頁）。顯見上述槍
    彈均係由被告廖俊賢自行或交付他人藏放無訛。此外，扣案
    上述之仿BERETTA廠92FS型改造手槍（含彈匣1個，槍枝管
    制編號為0000000000），係由仿BERETTA廠92FS型半自動手
    槍製造之金屬槍枝，更換土造金屬槍管改造而成之改造手槍
    ，機械性能良好，可擊發適用之子彈，具殺傷力；M-9型改
    造手槍（含彈匣1個，槍枝管制編號0000000000），係由仿
    BERETTA廠M-9型半自動手槍製造之金屬槍枝，更換土造金屬
    槍管改造而成之改造手槍，機械性能良好，可擊發適用之子
    彈，具殺傷力；直徑約9MM土造子彈6顆均具有殺傷力，有內
    政部警政署刑事警察局（下稱刑事局）95年6月9日刑鑑字第
    0950078243號槍彈鑑定書1份在卷可查（見3549號偵卷第91
    頁至第93頁）。扣案上述之改造霰彈長槍1支（槍枝管制
    編號0000000000），係由仿雙管霰彈槍製造之木質槍身組合
    土造金屬槍管而成之改造槍，擊發功能正常，可擊發適用之
    子彈，具殺傷力；12GAUGE制式霰彈2顆均具殺傷力之情，有
    刑事局95年7月20日刑鑑字第0950070699號槍彈鑑定書1份附
    卷可參（見3485號偵卷第72頁至第77頁）。扣案上述之仿
    BERETTA廠84型改造手槍（含彈匣1個，槍枝管制編號000000
    0000），係由仿BERETTA廠84型半自動手槍製造之槍枝，換
    裝土造金屬槍管而成之改造手槍，雖槍枝欠缺爪子鉤，惟不
    影響槍枝之擊發功能，可擊發適用之子彈，具殺傷力，有刑
    事局95年7月20日刑鑑字第0950070699號槍彈鑑定書1份附卷
    可參（見3485號偵卷第72頁至第77頁），爰認被告廖俊賢上
    開任意性自白與事實相符，應可採信。並說明被告廖俊賢雖
    辯稱伊完全未經手上述、、之槍、彈云云，惟關於上
    述之仿BERETTA廠84型改造手槍部分，其始終坦承友人寄
    放伊處2天後，始由被告丙○○取走無誤，至於上述、
    之槍、彈部分，其嗣後否認犯行之辯解已前後不一，其中關
    於上述仿BERETTA廠92FS型、M-9型改造手槍、彈部分，先
    係供稱：於95年3月18日晚上，被告甲○○開車載伊至水利
    會前，向伊表示要將槍彈藏放該處，伊親眼目睹被告甲○○
    將上述之槍彈藏放在該處水泥管內；後改稱：伊與被告甲○○開車至水利會前時，被告甲○○表示要下車尿尿，伊見
    到被告甲○○將槍彈用報紙包住藏在水泥管內；又改稱：上
    述之槍、彈係被告甲○○自己拿去藏後，打電話向伊講藏
    放地點，伊沒有去藏放地點看過；再改稱：被告甲○○去藏
    完槍後又回來找伊，向伊表示槍藏在哪裡，伊便搭被告甲○○的車前往藏槍地點看云云（見3549號偵卷第48頁、第53頁
    ，3956號偵卷第4頁至第5頁）。另關於上述之改造霰彈長
    槍、彈部分，或稱：上述之改造霰彈長槍、彈，係被告甲○○自己拿去叫被告乙○○寄放的，與伊無關；又稱：於95
    年3月中旬，被告甲○○親自持該改造霰彈長槍至伊女友住
    處，當面交給被告乙○○，伊未經手；再稱：被告甲○○拿
    上述之改造霰彈長槍、彈至伊女友住處，被告乙○○亦有
    到場，當時均由伊發言，故被告乙○○才會認為該槍彈係伊
    所有；又改稱：該批槍械係被告甲○○交給被告乙○○，於
    95年3月間被告甲○○曾將該批槍械拿給伊保管，伊拒絕，
    被告甲○○才叫乙○○拿走云云（見3549號偵卷第28頁、第
    5頁、第17頁）。況上開所辯並無證據可佐，復為被告甲○○所否認，益證被告廖俊賢所辯均係臨訟卸責之詞，以致無
    法前後呼應，顯然矛盾，所辯自不足採。因認被告所為係犯
    槍砲彈藥刀械管制條例第8條第4項之非法持有可發射子彈具
    殺傷力之槍枝罪、第12條第4項之非法持有子彈罪。被告雖
    同時持有多數槍枝、子彈，仍應各為單純一罪。其同時非法
    持有可發射子彈具殺傷力之槍枝及子彈等違禁物品，係以一
    行為觸犯上開數罪名，為想像競合犯，應依刑法第55條規定
    從一重之非法持有可發射子彈具殺傷力之槍枝罪處斷。已敘
    述其所憑證據及其認定之理由。復審酌被告廖俊賢知悉槍枝
    、子彈屬高度危險物品，稍有不慎，容易危害自己及他人之
    生命及身體，仍加以持有，對社會治安產生之潛在危險非輕
    ，且否認全部犯行未見有何悔意，以及其犯罪之動機、目的
    、手段、犯後之態度、係高中畢業之教育程度、已離婚、從
    事資源回收工作收入不太穩定、經濟狀況尚可等一切情狀，
    量處有期徒刑6年，併科罰金20萬元，罰金如易服勞役，以
    罰金總額與六個月之日數比例折算。從形式上觀察，原判決
    並無判決違背法令之情形存在。
四、被告上訴意旨指摘原判決未採信其關於上開槍彈為甲○○所
    藏放之辯解，遽採信先前所為不利於己之自白云云，指摘原
    判決認定事實有誤。惟並未依憑卷證資料，明確指出原判決
    所為證據證明力之判斷如何違背經驗、論理法則。此外，原
    判決已詳細記載其審酌科刑之一切情狀之理由，既未逾越法
    定刑度，又未濫用自由裁量之權限，刑度亦屬妥適，核無不
    當或違法之情形。被告上訴理由徒以原審認定事實有上開錯
    誤、量刑失之過重為由，既未具體指摘或表明原判決有何認
    定事實錯誤、違背法令或量刑等足以影響判決本旨之不當或
    違法，難謂已具體提出上訴理由。揆諸上開說明，本件上訴
    未敘述具體理由，其上訴不合法，應予駁回，並不經言詞辯
    論為之。
五、依刑事訴訟法第367條前段、第372條，判決如主文。
中    華    民    國    99    年    7     月    27    日
                  刑事第六庭    審判長法  官  董武全
                                      法  官  賴純慧
                                      法  官  林英志
以上正本證明與原本無異。
如不服本判決應於收受送達後10日內向本院提出上訴書狀，其未
敘述上訴理由者，並得於提起上訴後10日內向本院補提理由書（
均須按他造當事人之人數附繕本）「切勿逕送上級法院」。
                                      書記官  魏安里
中    華    民    國    99    年    7     月    27    日

司法院資訊處製作；財團法人民間司法改革基金會備份。
